臺灣板橋地方法院刑事判決　　　　　　　 96年度易字第397號
公　訴　人　臺灣板橋地方法院檢察署檢察官
被　　　告　乙○○
上列被告因毀損案件，經檢察官提起公訴（95年度偵字第25764
號），本院判決如下：
    主  文
乙○○損壞他人之雕刻玻璃、水族箱，足以生損害於他人，處拘
役貳拾日，如易科罰金以銀元佰元折算壹日。
    事  實
一、乙○○與蔡明珠因細故發生糾紛，詎乙○○竟基於毀損之犯
    意，於民國95年5 月30日晚間7 時45分許（起訴書誤載為9
    時30分許），在臺北縣三峽鎮○○路147 巷2 號蔡明珠住處
    前，以不詳方式損壞蔡明珠所有價值約新臺幣 (下同)8 千
    元之雕刻玻璃1 個、水族箱1 個等物，足以生損害於蔡明珠
    。
二、案經蔡明珠訴由臺北縣政府警察局三峽分局報請臺灣板橋地
    方法院檢察署檢察官偵查起訴。
    理  由
一、訊據被告乙○○矢口否認涉有上揭犯行，辯稱：伊只有在外
    面大聲喊叫，並沒有動手損壞蔡明珠所有上揭物品，伊不知
    道為何蔡明珠的東西會破掉云云。經查：上揭事實，業據告
    訴人蔡明珠指述在卷，且當天晚上告訴人先後與被告及甲○
    ○發生爭吵，證人甲○○已自承其打破告訴人之花盆，但不
    知道雕刻玻璃及水族箱是何人打破的等語（見本院96年6 月
    27日審判筆錄）。又當天到場處理之員警陳宥駿於偵查及本
    院審理中迭證稱：當天到場處理時，被告有承認東西是他弄
    壞的，現場1 個水族箱損壞，其他東西沒有印象。他態度很
    囂張，用台語說「要怎樣都不要緊」等語（見95年度偵字第
    25764 號卷第33頁；本院96年5 月16日審判筆錄）。由上開
    證人證述情節觀之，被告當天既與告訴人有所糾紛，並在告
    訴人住處屋外大聲喊叫，雖告訴人並未親見被告打破上開物
    品，然警員到場處理後，被告又向員警自承上揭物品係伊所
    打破的，被告空言辯稱告訴人的東西不是伊打破的云云，尚
    難遽予採信。此外，復有現場照片4 張、收據1 紙在卷可資
    佐證，被告犯行洵堪認定，應依法論科。至起訴書雖認被告
    係持棍棒打破上開物品，然被告既否認之，且告訴人亦未親
    見被告持棍棒為之，此部分尚難逕予認定，僅能認被告係以
    不詳方式為之，附此敘明。
二、被告行為後，94年1 月7 日修正之刑法第33條第5 款（修正
    提高罰金最低額為新臺幣一千元以上，以百元計算之）、第
    41條第1 項（將易科罰金折算標準提高為「以新臺幣一千元
    、二千元或三千元折算一日」）等規定，業於95年7 月1日
    生效施行，罰金罰鍰提高標準條例第2 條原易科罰金提高折
    算標準金額倍數規定，並於95年4 月28日配合修正刪除，同
    於95年7 月1 日生效施行，是經依同法第2 條規定綜合比較
    新舊法結果，依修正後之上開規定處斷，並無有利，自仍應
    適用其行為時之舊法規定處斷。核被告所為，係犯刑法第35
    4 條之毀損罪。爰審酌被告犯罪之動機、目的、手段、所生
    危害及犯後仍否認犯行之態度等一切情狀，量處如主文所示
    之刑，並諭知易科罰金之折算標準。
據上論斷，應依刑事訴訟法第299 條第1 項前段，刑法第2 條第
1 項前段、第354 條、修正前第41條第1 項前段，罰金罰鍰提高
標準條例第1 項前段、修正前之罰金罰鍰提高標準條例第2 條，
判決如主文。
本案經檢察官張瑞娟到庭執行職務
中　　華　　民　　國　　96　　年　　7 　　月　　12　　日
　　              刑事第七庭  審判長法  官  胡堅勤
    　　                            法  官  王瑜玲
        　　                        法　官　李君豪
以上正本證明與原本無異
如不服本判決應於送達後10日內向本院提出上訴狀（須附繕本）
            　　                    書記官  林文達
中　　華　　民　　國　　96　　年　　7 　　月　　12　　日
附錄本案論罪科刑法條全文：
刑法第354條：
毀棄、損壞前二條以外之他人之物或致令不堪用，足以生損害於
公眾或他人者，處2年以下有期徒刑、拘役或5百元以下罰金。
